【裁判字號】    89,上訴,154
【裁判日期】    890301
【裁判案由】    竊盜等
【裁判全文】
臺灣高等法院刑事判決                            八十九年度上訴字第一五四號
    上  訴  人    丁○○
    即  被  告
右上訴人因竊盜等案件，不服臺灣宜蘭地方法院八十八年度易字第三九一號，中華民
國八十八年十月二十八日第一審判決（起訴案號：臺灣宜蘭地方法院檢察署八十八年
度偵字第三三０三號，移送併辦案號：八十八年度偵字第三六六０號），提起上訴，
本院判決如左：
    主  文
原判決撤銷。
丁○○連續攜帶兇器竊盜，處有期徒刑壹年陸月。
扣案之鑿子、螺絲起子、手電筒各壹支，手套乙雙均沒收。
    事  實
一、丁○○曾犯多次竊盜罪，甫於民國（下同）八十八年六月十七日出獄，現仍在假
    釋保護管束中，不知悔改，復基於意圖為自己不法所有之概括犯意，於八十八年
    八月十四日二十四時許，在宜蘭縣宜蘭市運動公園旁，以自備客觀上得為兇器之
    鑿子、螺絲起子等物打破乙○○所有ＩＳ─二五三九號自用小客車之車窗玻璃（
    毀損部分未具告訴），竊取乙○○所有置放於車內之皮夾一只，內有乙○○所有
之國民身分證影本及現金新臺幣（下同）三千元左右，得手後逃逸，再於同年月
    十八日晚間六時許，在宜蘭縣宜蘭市運動公園北外環道邊，手戴手套以前開工具
    打破甲○○所有，停放於該處之ＩＶ─八四四六號自用小客車前座車窗玻璃（毀
    損部分未具告訴），竊取甲○○所有置於小客車內之國民身分證、合作金庫金融
    卡各一張、現金三千一百元。嗣於同年八月十八日下午六時五十分許，在宜蘭縣
    宜蘭市運動公園北外環道旁為警查獲，扣得丁○○所有供犯罪所用之鑿子、螺絲
    起子、手電筒各一支、手套一雙，及乙○○國民身分證影本一張。丁○○基於同
    前之犯意，再於八十八年九月二十三日上午九時許，在宜蘭縣宜蘭市蘭竹新村三
    十三號，持客觀上足為兇器之鋁管，打破門邊石棉瓦，伸手入內開門進入房內（
    侵入住宅部分未具告訴），竊取丙○○所有之六萬五千元、黃金項鍊、戒指、手
    鍊（共約十五兩），郵局存款簿、印章、定期存款支票一張、榮民證，並持上開
    郵局存款簿及印章至員山郵局，偽造丙○○之提款單，使郵局承辦人員陷於錯誤
    ，冒領三十萬元得手，因丙○○已發覺失竊而向郵局止付，嗣丁○○再度前往宜
    蘭市○○街郵局偽造丙○○之提款單五萬元欲冒領丙○○之存款，經郵局人員察
    覺報警再度查獲。
二、案經宜蘭縣警察局宜蘭分局移送臺灣宜蘭地方法院檢察署檢察官偵查起訴並移送
    併辦。
    理  由
一、訊據上訴人即被告丁○○坦承右開竊取丙○○財物及偽造提款單詐領存款之事實
    ，但矢口否認有竊取乙○○、甲○○之物品，辯稱乙○○之國民身分證影本是在
    宜蘭縣宜蘭市運動公園附近拾獲，現款三千一百元是伊自己所有，鑿子、手電筒
    、手套等物是放在機車內云云。惟查右揭事實，業據被害人乙○○、甲○○、林
    木樹指述甚詳。甲○○更指述在伊停車時，被告曾騎機車在其小客車附近徘徊，
    行跡可疑，之後不到一個小時，甲○○之小客車即車窗被打破。而乙○○失竊之
    身分證影本在被告身上查獲，被告雖辯稱拾獲，但無證據以實其說，此外，尚有
    贓物領據、扣案之起子等物可證，被告所辯核無可採，又被告偽造提款單詐領款
    項之事實，復經證人即郵局員工張樹皇證明無訛，並有郵政存簿儲金提款單、儲
    金簿明細在卷。本件事證已明，被告犯行洵堪認定，應依法論科。
二、查鑿子、螺絲起子及鋁管等物，均為鐵製器物，持之足以傷人，客觀上有危險性
    ，足為兇器，核被告所為係犯刑法第三百二十一條第一項第三款之竊盜罪、第二
    百十六條、第二百十條之行使偽造私文書罪、第三百三十九條第一項之詐欺取財
    罪。被告先後多次竊盜、行使偽造私文書及詐欺（一次既遂、一次未遂）之犯行
    ，時間緊接方法類似，犯罪構成要件相同，顯係出於概括之犯意反覆為之，為連
    續犯，依法應以一罪論，並加重其刑。被告盜用印章，為偽造私文書行為之一部
    ，偽造私文書進而行使，偽造之低度行為為行使之高度行為所吸收，均不另論罪
    。被告所犯行使偽造私文書罪與詐欺罪間，及竊盜罪與行使偽造私文書罪間，均
    有方法結果之牽連關係，為牽連犯，應從一重之加重竊盜罪處斷。被告竊取丙○○財物進而冒領存款部分，雖未經公訴人起訴，惟此部分與右有罪部分有連續犯
    、牽連犯關係，屬裁判上一罪，本院自得一併審究，併此敘明。原審論處被告罪
    刑，本非無見，惟被告竊取丙○○部分，屬加重竊盜罪，原審論以普通竊盜罪，
    並未說明併以審理之理由，尚有未洽，被告係盜用印章，原判決誤為偽造印文，
    行使與偽造文書罪間，係高度行為吸收低度行為，原判決誤為後行為吸收前行為
    ，亦有未合，被告上訴否認部分犯罪事實，雖無理由，惟原判決既有可議，仍屬
  無可維持，自應由本院將原判決撤銷改判。爰審酌被告犯罪之動機、目的、手段
    ，犯罪時所受之刺激及其品性、生活狀況、智識程度、犯罪所生之損害，及犯罪
    後態度等一切情狀，量處如主文所示之刑。扣案之鑿子、螺絲起子、手電筒及手
    套等物，為被告所有供犯罪所用之物，依法宣告沒收。
據上論斷，應依刑事訴訟法第三百六十九條第一項前段、第三百六十四條、第二百九
十九條第一項前段，刑法第五十六條、第二百十六條、第二百十條、第三百二十一條
第一項第三款、第三百三十九條第一項、第五十五條、第三十八條第一項第二款，罰
金罰鍰提高標準條例第一條前段，判決如主文。
本案經檢察官陳時提到庭執行職務。
中      華      民      國      八十九      年    三    月      一      日
                            臺灣高等法院刑事第五庭
                                審判長法  官  曾  德  水
                                      法  官  林  立  華
                                      法  官  楊  貴  雄
右正本證明與原本無異。
如不服本判決應於收受送達後十日內向本院提出上訴書狀，其未敘述上訴之理由者並
得於提起上訴後十日內向本院補提理由書（均須按他造當事人之人數附繕本）。
                                      書記官  王  敬  端
中      華      民      國      八十九      年    三    月      三      日
附錄：本案論罪科刑法條全文
刑法第三百二十一條第一項第三款
犯竊盜罪而有左列情形之一者，處六月以上五年以下有期徒刑：
三、攜帶兇器而犯之者。
刑法第二百十六條
行使第二百十條至第二百十五條之文書者，依偽造、變造文書或登載不實事項或使登
載不實事項之規定處斷。
刑法第二百十條
偽造、變造私文書，足以生損害於公眾或他人者，處五年以下有期徒刑。
刑法第三百三十九條第一項
意圖為自己或第三人不法之所有，以詐術使人將本人或第三人之物交付者，處五年以
下有期徒刑、拘役或科或併科一千元以下罰金。


司法院資訊處製作；財團法人民間司法改革基金會備份。
